臺灣彰化地方法院刑事判決　　　　　　　94年度訴字第1914號
公　訴　人　臺灣彰化地方法院檢察署檢察官
被　　　告　甲○○
上列被告因違反毒品危害防制條例案件，經檢察官提起公訴（94
年度毒偵字第4811號）及移送併案審理（94年度毒偵字第5044號
、第5575號），本院合議庭裁定由受命法官獨任進行簡式審判程
序，判決如下：
    主  文
甲○○連續施用第一級毒品，累犯，處有期徒刑壹年。扣案之注
射針筒肆支沒收。
    事  實
一、甲○○曾於民國82年間因違反肅清煙毒條例案件，經本院以
    82年度訴字第2134號刑事判決判處有期徒刑3 年6 月，經上
    訴由臺灣高等法院臺中分院以83年度上訴字第565 號刑事判
    決上訴駁回確定後，復於84年間因違反肅清煙毒條例等案件
    ，經臺灣桃園地方法院以84年度訴字第148 號刑事判決分別
    判處有期徒刑3 年6 月、7 月，應執行有期徒刑3 年10月確
    定，經移送接續執行，於87年2 月2 日縮短刑期假釋出監並
    付保護管束，並於90年12月16日保護管束期滿視為執行完畢
    。其前於91年間因施用毒品案件，經本院以91年度毒聲字第
    95號裁定送勒戒處所觀察、勒戒後，認有繼續施用毒品之傾
    向，經本院以91年度毒聲字第405 號裁定令入戒治處所施以
    強制戒治，並以91年度毒聲字第2143號裁定停止戒治付保護
    管束，復以91年度毒聲字第2964號裁定撤銷停止戒治令入戒
    治處所施以強制戒治，於92年6 月22日強制戒治期滿，經臺
    灣彰化地方法院檢察署檢察官於92年12月15日以92年度戒毒
    偵字第605 號、第606 號、第607 號為不起訴處分確定。詎
    其不知悔改，明知海洛因業經公告為毒品危害防制條例第2
    條第2 項所列管之第1 級毒品，不得非法持有、施用，復基
    於施用第1 級毒品海洛因之概括犯意，於前揭強制戒治執行
    完畢釋放後5 年內，自94年8 月中旬某日起迄同年10月2 日
    凌晨1 時許，在其位於彰化縣花壇鄉○○村○○路○ 段319
    號住處，將海洛因摻水以注射針筒注入體內之方式，平均每
    日1 次，連續施用第1 級毒品海洛因多次。嗣經警方分別
    於94年9 月14日下午3 時40分，在彰化縣大村鄉○○路79巷
    口處臨檢查獲，並扣得其所有供施用第1 級毒品海洛因使用
    之注射針筒1 支；於94年9 月24日下午3時40 分，在彰化
    縣花壇鄉○○路381 處臨檢查獲，並扣得其所有供施用第1
    級毒品海洛因使用之注射針筒1 支；於94 年10 月6 日下
    午3 時50分，在彰化縣彰化市○○路○ 段148 巷1 弄6 號前
    臨檢查獲，並扣得其所有供施用第1 級毒品海洛因使用之注
    射針筒2 支，且分別於94年9 月14日晚上7 時許、同年9 月
    24日晚上6 時39分、同年10月6 日晚上7 時30分採尿送驗後
    ，始知上情。
二、案經彰化縣警察局員林分局、彰化分局分別報請臺灣彰化地
    方法院檢察署檢察官偵查起訴及移送併案。
    理  由
一、本案被告甲○○所犯係死刑、無期徒刑、最輕本刑為3 年以
    上有期徒刑以外之罪，其於準備程序就前揭被訴事實為有罪
    之陳述，經受命法官告知簡式審判程序之旨，並聽取其與公
    訴人之意見後，本院認無不得或不宜改依簡式審判程序進行
    之處，爰依刑事訴訟法第273 條之1 第1 項、第284 條之1
    ，裁定本案由受命法官獨任進行簡式審判程序，合先敘明。
二、訊據被告對其於上揭時、地，連續施用第1 級毒品海洛因之
    事實，於本院審理時（參見本院94年11月17日審判筆錄）坦
    承不諱，此有扣案物品照片及查獲現場照片共計6 張附卷可
    參，並有扣案注射針筒4 支，係被告所有且供施用第1 級毒
    品海洛因所用之物，業經被告於本院審理中供明在卷。另查
    ：
  (一)被告係分別於94年9 月14日晚上7 時許、同年9 月24 日 晚
    上6 時39分、同年10月6 日晚上7 時30分，經臺灣彰化地方
    法院檢察署委託警方採集被告尿液送驗結果，均呈嗎啡陽性
    反應，此有彰化縣政府衛生局94年9 月26日煙檢字第944127
    號、94年10月3 日煙檢字第944280號、94年10月17日煙檢字
    第944582號煙毒尿液檢驗成績書各1 紙及委託檢驗尿液代號
    與真實姓名對照認證單3 紙附卷可稽，足見被告確有施用第
    1 級毒品海洛因之事實。
  (二)按海洛因施用入人體後水解還原成嗎啡，再循嗎啡之代謝方
    式排出體外，業據行政院衛生署藥物食品檢驗局73藥檢壹字
    第030221號函說明綦詳，且依醫學臨床實驗及根據英國藥學
    會出版ＩｓｏｌａｔｉｏｎａｎｄＩｎｄｅｎｔｉｆｉｃａ
    ｔｉｏｎｏｆＤｒｕｇｓ乙書第293 頁載明：海洛因經注射
    入人體後，在體內迅速水解成６ＭｏｎｏａｃｅｔｙＩｍｏ
    ｒｐｈｉｎｅ，再緩緩繼續水解成嗎啡，然後再循嗎啡之代
    謝方式排出，同書第431 至432 頁並載有：嗎啡經注射入人
    體後，約50% 以上於8 小時內自尿中排出，至24小時排出約
    90% ，但48小時後仍有微量可檢出等語。又人體施用海洛因
    後於尿液中排出之最長時限，受施用劑量、施用方式、個人
    體質及其代謝情況等因素影響，因個案而異，一般可檢出之
    最長時間為海洛因服用後2 天至4 天等語，此有行政院衛生
    署管制藥品管理局91年10月3 日管檢字第110436號函揭示明
    確。是依上開說明，佐以被告前揭尿液檢驗報告及濫用藥物
    之成癮性，被告自白於前揭時間，有連續施用第1 級毒品海
    洛因多次等語，核與前揭事證相符，應堪採信。
  (三)另犯毒品危害防制條例第10條施用第1 級毒品之罪者，檢察
    官應先聲請法院裁定將被告令送勒戒處所觀察、勒戒，經觀
    察、勒戒後，認有繼續施用毒品傾向者，應由檢察官裁定聲
    請法院裁定令入戒治處所施以強制戒治，且經強制戒治執行
    完畢釋放後，5 年內再犯第10條之罪，檢察官應依一般刑事
    訴訟程序予以起訴論罪科刑，此觀諸毒品危害防制條例第20
    條第1 項、第2 項、第23條第2 項前段規定自明。經查，被
    告前於91年間因施用毒品案件，經本院以91年度毒聲字第95
    號裁定送勒戒處所觀察、勒戒後，認有繼續施用毒品之傾向
    ，經本院以91年度毒聲字第405 號裁定令入戒治處所施以強
    制戒治，並以91年度毒聲字第2143號裁定停止戒治付保護管
    束，復以91年度毒聲字第2964號裁定撤銷停止戒治令入戒治
    處所施以強制戒治，於92年6 月22日強制戒治期滿，經臺灣
    彰化地方法院檢察署檢察官於92年12月15日以92年度戒毒偵
    字第605 號、第606 號、第607 號為不起訴處分確定等情之
    事實，此有臺灣高等法院被告全國前案紀錄表、臺灣彰化地
    方法院檢察署刑案資料查註紀錄表各1 紙附卷可參。被告前
    既曾因施用毒品案件，經強制戒治後，復因施用毒品，其於
    前開強制戒治執行完畢釋放後5 年內，再犯本案施用毒品罪
    ，依毒品危害防制條例第23條第2 項之規定，屬應依法論罪
    科刑之行為，依前開說明，本案被告上開所為，係於92年6
    月22日強制戒治執行完畢釋放後5 年內，再犯毒品危害防制
    條例第10條第1 項施用第1 級毒品罪，本案事證明確，被告
    上開犯行洵堪認定。
三、按海洛因為毒品危害防制條例第2 條第2 項第1 款所明定之
    第1級 毒品。核被告所為，係犯同條例第10條第1 項之施用
    第1 級毒品罪。被告持有第1 級毒品進而施用，持有之低度
    行為為施用之高度行為所吸收，不另論持有毒品之罪。其先
    後多次施用第1 級毒品海洛因，時間緊接，犯罪構成要件相
    同，顯係基於概括犯意為之，依刑法第56條之規定，論以一
    罪，並加重其刑。另併案部分（94年度毒偵字第5044號、第
    5575號）雖未據起訴，然該部分與公訴人起訴之犯罪事實（
    94年度毒偵字第4811號）具有連續犯之裁判上一罪關係，應
    為起訴效力所及，本院自應併予審究。另查，被告曾於82年
    間因違反肅清煙毒條例案件，經本院以82年度訴字第2134號
    刑事判決判處有期徒刑3 年6 月，經上訴由臺灣高等法院臺
    中分院以83年度上訴字第565 號刑事判決上訴駁回確定後，
    復於84年間因違反肅清煙毒條例等案件，經臺灣桃園地方法
    院以84年度訴字第148 號刑事判決分別判處有期徒刑3 年6
    月、7 月，應執行有期徒刑3 年10月確定，經移送接續執行
    ，於87年2 月2 日縮短刑期假釋出監並付保護管束，並於90
    年12月16日保護管束期滿視為執行完畢等情，此有臺灣高等
    法院被告全國前案紀錄表、臺灣彰化地方法院檢察署刑案資
    料查註紀錄表各1 份存卷可考，其於5 年內再犯本案有期徒
    刑以上之罪，為累犯，應依刑法第47條之規定加重其刑，並
    依法遞加之。爰審酌被告前因施用毒品案件經強制戒治執行
    完畢釋放後，仍未能徹底戒絕毒品，復犯本案施用毒品罪，
    顯見其無戒毒悔改之意，惟念其施用毒品之次數、施用毒品
    乃自戕一己之身體健康，尚未對他人造成危害，且犯後已坦
    承犯行，態度良好等一切情狀，量處如主文所示之刑。
四、至扣案之注射針筒4 支係被告所有，且供施用第1 級毒品海
    洛因所用之物，業經被告供明在卷，業如前述，爰依刑法第
    38 條 第1 項第2 款之規定，併予宣告沒收，併此敘明。
據上論斷，應依刑事訴訟法第273 條之1 第1 項、第299 條第1
項前段，毒品危害防制條例第10條第1 項，刑法第11條前段、第
56 條、第47條、第38條第1 項第2 款，判決如主文。
本案經檢察官姚玎霖到庭執行職務。
中　　華　　民　　國　　94　　年　　11　　月　　18　　日
                  刑事第一庭    法　官  唐中興
以上正本證明與原本無異。
如不服本判決，應於判決送達後10日內向本院提出上訴狀 (須附
繕本 )。
中　　華　　民　　國　　94　　年　　11　　月　　18　　日
                                書記官  施惠卿
附錄本案判決論罪科刑法條：
毒品危害防制條例第10條
施用第1級毒品者，處6月以上5年以下有期徒刑。
施用第2級毒品者，處3年以下有期徒刑。
